臺灣新北地方法院板橋簡易庭小額民事判決
111年度板小字第1453號
原      告  林武任  
被      告  江翠ONE管理委員會

法定代理人  陳逸瀚  
訴訟代理人  徐源德  
上列當事人間請求損害賠償事件，於中華民國111年5月24日辯論
終結，本院判決如下：
主  文
原告之訴駁回。
訴訟費用新臺幣壹仟元由原告負擔。
    事實及理由
一、原告主張：因社區内鼠患所致，江翠ONE管理委員民國（下
    同）110年5月會已知鼠患發生（110年8月11日第二屆第十次
    管理委員會會議紀錄，案由三、社區出現老鼠蹤跡），住戶
    多次告知發現鼠蹤，會議記錄自從第二屆第八次管理委員會
    會議紀錄已列入討論，但至同年10月底仍未有處理方案，已
    造成原告於110年10月25日停放於新北市板橋區華江一路(江
    翠ONE社區大樓)地下五層樓停車格内之車號000-0000汽車（
    下稱系爭車輛）引擎室控制線路遭老鼠咬斷，欲請求江翠ON
    E管理委員會負賠償責任，計維修費參萬五仟元及拖吊費貳
    仟伍佰元，合計參萬柒仟伍佰元，原告每月皆按時繳納社區
    管理費及汽機車清潔費，管理委員會應盡清潔、維護社區之
    責任，原告主張下列理由：依公寓大廈管理條例第36條第二
    款，管理委員會職務有「共有及共用部分之清潔、維護、修
    繕及一般改良」及民法第184條第2項「違反保護他人之法律
    ，致損害於他人者，負賠償責任」被告業已於民國一一〇年
    十一月三十日下午六時三十分，在板橋區調解委員會與原告
    網解不成，為此，爰依侵權行為損害賠償之法律關係提起本
    訴，求為判決：被告應給付原告37500元。
二、被告則辯以：是否是老鼠造成的有爭議，也只有這一件，其
    他住戶都沒有反應，很難認定各等語。
三、經查：
（一）按當事人主張有利於己之事實者，就其事實有舉證之責任
      ，民事訴訟法第277條前段定有明文，復按民事訴訟如係
      由原告主張權利者，應先由原告負舉證之責，若原告先不
      能舉證，以證實自己主張之事實為真實，則被告就其抗辯
      事實，即令不能舉證，或其所舉證據尚有疵累，亦應駁回
      原告之請求，最高法院72年台上字第4225號判決可資參照
      。本件依原告所提之系爭車輛照片、維修明細表、管理委
      員會會議紀錄等件，均尚無從遽認系爭車輛之損害係被告
      社區管理維護疏失所致，況系爭車輛固有受損之情況，惟
      受損位置係於引擎室，平時難以察覺，則系爭車輛是否在
      被告社區停放時受損亦屬有疑，揆諸首開說明，原告主張
      ，難認有據，委無可採。
（二）從而，原告侵權行為損害賠償之法律關係訴請被告給付
　　　37500元，為無理由，應予駁回。
中　　華　　民　　國　　111  　年　　6　　月　　28　　日
                  臺灣新北地方法院板橋簡易庭
                      法      官  李崇豪
上列為正本係照原本作成。
如不服本判決，應於收受送達後20日內以違背法令為理由向本院
提出上訴狀（上訴理由依法應表明一、原判決所違背之法令及其
具體內容。二、依訴訟資料可認為原判決有違背法令之具體事實
。）如於本判決宣示後送達前提起上訴者，應於判決送達後20日
內補提上訴理由書（須附繕本），如未於上訴後20日內補提合法
上訴理由書，法院得逕以裁定駁回上訴。
中　　華　　民　　國　　111  　年　　6　　月　　28　　日
                      書  記  官  葉子榕